臺灣高等法院刑事判決　　　　　　　 100年度上易字第1818號
上　訴　人
即　被　告　黃立成
上列上訴人即被告因竊盜案件，不服臺灣桃園地方法院100年度
審易字第848號，中華民國100年6月30日第一審判決（起訴案號
：臺灣桃園地方法院檢察署100年度偵字第4899、4900號），提
起上訴，本院判決如下：
    主  文
上訴駁回。
    理  由
一、按協商判決除有刑事訴訟法第455條之4第1項第1款所定之於
    聲請協商程序終結前，被告撤銷協商合意或檢察官撤回協商
    聲請，或同條項第2款所定之被告協商意思非出於自由意志
    ，或同條項第4款所定之被告所犯非第455條之2所定得以協
    商判決，或同條項第6款所定之被告有其他較重之裁判上一
    罪之犯罪事實，或同條項第7款所定之法院認應諭知免刑、
    免訴、不受理等情形之一者，或違反同條第2項後段所規定
    之「法院應於協商合意範圍內為判決；法院為協商判決所科
    之刑，以宣告緩刑、二年以下有期徒刑、拘役或罰金為限」
    者外，不得上訴。又協商判決之上訴，除本編有特別規定外
    ，準用第三編第一章及第二章之規定；第二審法院認上訴有
    不合法律上程式或法律上不應准許，或其上訴權已喪失之情
    形者，應以判決駁回之，刑事訴訟法第455條之10第1項、第
    455條之11第1項及第367條前段分別定有明文。而依刑事訴
    訟法第367條所為之判決，得不經言詞辯論為之，刑事訴訟
    法第372條亦定有明文。
二、被告上訴意旨略以：上訴人即被告黃立成（下稱上訴人）於
    審理中坦承犯行，一審法官適用條例認罪協商，但檢察官求
    處刑度過高，請准予上訴並科以適量刑度云云。
三、經查：本件上訴人所犯修正前刑法第321條第1項第3款攜帶
    兇器竊盜罪2罪，非死刑、無期徒刑、最輕本刑3年以上有期
    徒刑之罪，上訴人於原審準備程序時就被訴犯行坦承不諱（
    見原審卷第47頁），嗣經檢察官聲請原審同意於審判外進行
    協商程序，被告與檢察官達成合意，經原審依法當庭諭知：
    「一、如適用協商程序判決，被告喪失受法院依通常程序公
    開審判、保持緘默、與證人對質或詰問證人之權利。二、協
    商判決除有刑事訴訟法第455條之4第1項第1款：於本訊問程
    序終結前，被告撤銷協商合意或檢察官撤回協商聲請者；第
    2款：被告協商之意思非出於自由意志者；第4款：被告所犯
    之罪非第455條之2第1項所定得以協商判決者；第6款：被告
    有其他較重之裁判上一罪之犯罪事實者；第7款：法院認為
    應諭知免刑或免訴、不受理者情形之一；及違反同條第2項
    『法院應於協商合意範圍內為判決；法院為協商判決所科之
    刑，以宣告緩刑或2年以下有期徒刑、拘役或罰金為限』之
    規定者外，不得上訴」後，檢察官、上訴人及其辯護人陳述
    協商合意內容：本件上訴人犯加重竊盜罪，共2罪，各求處
    有期徒刑11月，併定應執行刑1年8月，上訴人並表示協商合
    意係出於自由意志，沒有其他意見等語，有原審100年6月8
    日準備程序在卷可稽（見原審卷第47至48頁），故原審依協
    商合意範圍而為判決，核無違誤。上訴人雖以檢察官求處刑
    度過高云云為由提起本件上訴，然揆諸上開規定及說明，上
    訴人上訴理由非屬刑事訴訟法第455條之10第1項但書所列得
    上訴者，是上訴人之上訴不合法定程式，依刑事訴訟法第
    367條前段規定，應以判決駁回上訴，並不經言詞辯論為之
    。
據上論斷，應依刑事訴訟法第367條前段、第372條，判決如主文
。
中    華    民    國   100    年    8     月    26    日
                  刑事第十八庭審判長法  官  吳鴻章
                                    法  官  汪梅芬
                                    法  官  林銓正
以上正本證明與原本無異。
不得上訴。
                                    書記官  張淨卿
中    華    民    國   100    年    8     月    30    日